北高等行政法院判決
　　　　　　　　　　　　　　　　　95年度訴字第03608號
　　　　　　　　　　　　　　　.
原　　　告　台統實業股份有限公司
代　表　人　甲○○
訴訟代理人　劉立恩律師
複 代理 人　陳明珠律師
被　　　告　行政院公平交易委員會
代　表　人　湯金全（主任委員）
訴訟代理人　丙○○
　　　　　　丁○○
　　　　　　乙○○
上列當事人間因公平交易法事件，原告不服行政院中華民國95年
8 月17日院台訴字第0950090214號訴願決定，提起行政訴訟。本
院判決如下：
　　主  文
原告之訴駁回。
訴訟費用由原告負擔。
　　事  實
壹、事實概要：
    緣民國（下同）94年10月間因缺氣風波，台中地區煤氣分裝
    廠業者包括台統實業股份有限公司（即原告）、豐原液化煤
    氣分裝場（下稱豐原分裝場）、今元由實業股份有限公司（
    下稱今元由公司）、歐凱瓦斯分裝廠股份有限公司（下稱歐
    凱公司）、中信企業股份有限公司、台中液化煤氣分裝場股
    份有限公司（下稱台中液化煤氣公司）、大立液化石油氣分
    裝場股份有限公司（下稱大立液化石油氣公司）、巨洲實業
    股份有限公司、大場興股份有限公司（下稱大場興公司）、
    北誼興業股份有限公司（下稱北誼興業公司）、平生液化煤
    氣分裝場股份有限公司（下稱平生公司）、馬旺股份有限公
    司、中港區股份有限公司等13家分裝場業者，於94年10月中
    旬在台中縣神岡鄉綠園咖啡休閒中心（下稱綠園）聚會，原
    告並於95年10月26日左右再次與分裝場及瓦斯行同業於綠園
    研議，嗣台中縣各鄉鎮瓦斯於94年11月起20公斤家庭用每桶
    調漲為580元，營業用則漲為550元，上游之運裝費用亦調漲
    每公斤約1.5元，原告並未調漲運裝費用，但無新瓦斯行客
    群加入，被告因而認定原告與其他12家業者就台中地區之煤
    氣分裝「共同調高運裝費用及協調桶裝瓦斯分銷商調漲售價
    、互不搶客戶等相互約束事業活動之行為，嚴重影響台中地
    區桶裝瓦斯運裝市場之市場功能」，違反公平交易法第14條
    第1 項規定，乃依同法第41條前段規定，以95年2 月24日公
    處字第095012號處分書命原告自處分書送達之次日起，應立
    即停止前項聯合行為，並處原告罰鍰20萬元。原告不服，提
    起訴願，經遭駁回，遂向本院提起行政訴訟。
貳、兩造聲明：
一、原告聲明：
    訴願決定及原處分均撤銷。
二、被告聲明：
    原告之訴駁回。
參、兩造之陳述：
一、原告主張之理由：
(一)按「事業不得為聯合行為。」「本法所稱聯合行為，謂事業
    以契約、協議或其他方式之合意，與有競爭關係之他事業共
    同決定商品或服務之價格，或限制數量、技術、產品、設備
    、交易對象、交易地區等，相互約束事業活動之行為而言。
    」為公平交易法第14條及第7 條所規定。足見構成聯合行為
    需具備：1.聯合主體：即有競爭關係之事業間；2.聯合方法
    ：具備契約、協議或其他方式之合意；3.聯合內容：包括是
    夜間有共同決定商品或服務之價格、限制數量、技術、產品
    、交易對象或交易區域等；4.聯合目的：相互約束事業活動
    之行為；5.實施聯合行為；6.產生妨礙市場功能之結果等6
    項要件。
(二)原告並未為聯合方法之合意、聯合行為之實施：
１、原告雖有3 次參與綠園咖啡民宿之聚會，但依其陳述，僅是
    「同業談論到．．．不要再像過去削價競爭、互搶客戶及呆
    帳處理等事宜。」，原告所表示者僅是同業間的話題討論，
    未有證據顯示，原告有承諾、同意之合意意思表示。蓋分裝
    業者間處於同一水平事業之關係，長久以來多乃互為熟識，
    彼此間吃飯聚餐亦事所常有，且同業間對經營之看法分享乃
    聚會之一般話題，原告參與綠園咖啡民宿之聚會，其心態上
    僅是抱持瞭解同業並互為分享經營心得，被告提及之證據至
    多只能證明其參與同業聚會，並不能證明其有違聯合方法之
    合意。
２、被告認「被處分人等13家業者．．．應調漲運裝費用及末端
    零售價格，以反應成本等初步達成共識．．．邀集有交易關
    係之瓦斯行說明調漲運裝費用及桶裝瓦斯售價，協調瓦斯行
    不要殺價競爭．．．」即調漲裝運費、末端零售價格、協調
    瓦斯行不要殺價競爭為聯合行為之合意方式；惟其卻在行為
    主體之論述中提及，「台統在其他同業漲價之際，相對運裝
    費用較為便宜，卻仍無新進瓦斯行客戶，顯係在遵循互不搶
    客戶之決議．．．且有交易關係之瓦斯行亦均有配合同業調
    漲售價。」此推論有邏輯上之誤謬：
(1)、若遵循決議內容調整運費，被告即認有違反公平交易法之事
    由；然原告並未遵循決議，亦未調漲運費，被告卻強加牽強
    之理由仍認其為聯合行為之決議及實施，有無漲價皆乃違法
    ，此種處分認定令原告如何措其手足？
(2)、被告所言之「達成合意」內容並未論及「不搶客戶」，卻在
    論及原告部分提及其遵守「不搶客戶」之決議，有前後矛盾
    之虞。
(3)、退萬步言，即使該聚會有合意為不搶客戶，被告亦無證據原
    告有參與合意：
    原告之陳述摘要中即明言，其客源多以老客戶為主，過去價
    格也偏高，後同行調高，原告亦維持原價，可見其有老客戶
    之相當信賴，客群亦趨於穩定。無新客群之加入，可能性甚
    多，如：他瓦斯行亦有相當信賴之分裝場、或對原告過往價
    格堅持之遲疑、或原告暫就舊有客群為穩定經營等，被告並
    未證明其間之因果關係，只因單純客戶未增加，即斷言原告
    乃遵守聯合方法之合意、實施聯合行為，乃對原告之不公。
(4)、下游瓦斯行之調漲與否，亦可能因其與他瓦斯行同業間有其
    他協議，單憑另一同業歐凱公司陳金洲之指述：「我記得．
    ．．在東勢地區協調瓦斯行的分裝場則有．．．台統，協調
    瓦斯行不要再殺價搶客戶。」，未言明時間、地點、如何協
    調，僅是憑記憶指述，卻無任何確切證據證明下游瓦斯場漲
    價與原告有關；若僅因原告為其上游之分裝場，被告即要求
    其對下游廠商漲價與否負全部責任，恐無正當合理之依據。
(三)原告並無聯合之目的：
    原告乃參與分裝業者之共同聚會，事後並未調漲價格，亦無
    任何證據證明其有對下游瓦斯行為任何漲價之協調行為，就
    原告而言，參與同業聚會，除聯誼意義外，亦具有瞭解同業
    動向之目的，然此並未包含有聯合行為之目的。
(四)原告並無產生妨礙市場功能之結果：
    公平交易法所禁止之聯合行為，應以其聯合行為可能不利於
    其競爭者或交易相對人為其目的為限。然被告之處分書僅能
    證明原告並未為漲價之行為，屬反應成本、維護固有顧客權
    益之作法，明確顯示其未參與調漲運費之聯合行為合意。關
    於協調下游瓦斯行之部分，並無確切證據，僅是憑競爭廠商
    之記憶指述，且下游瓦斯行有其調漲售價之私法自治契約自
    由，與原告無涉。被告所謂之妨礙市場功能，若係指原告確
    定之「未為漲價事實」影響市場，實乃欲加之罪。
(五)被告有至多考慮未甚明確之處，如論及分裝場以儲存證明限
    制控制瓦斯行時，未考慮到實務上分裝場設立儲存場所乃為
    瓦斯行服務，若無法提供儲存證明時，瓦斯行勢必轉向其他
    同業提氣，且即使接受原告為其爭取而來之儲存證明，亦多
    有同時向多家分裝場提氣之情形，事實上係瓦斯行以儲存證
    明控制分裝場；被告作成處分時，並未周全考量全面情況，
    其處分應屬違法。
二、被告主張之理由：
(一)按公平交易法第14條第1 項本文規定：「事業不得為聯合行
    為。」且依同法第7條第3 項規定，「第1項所稱其他方式之
    合意，指契約、協議以外之意思聯絡，不問有無法律拘束力
    ，事實上可導致共同行為者」。即所謂「合意」，係指除契
    約、協議以外，不問有無法律拘束力，事實上可導致共同行
    為者（即事業外觀上之一致性行為），亦屬之；至於合意後
    ，是否遵守配合該限制競爭行為之合意或其配合程度之高低
    ，均不影響其聯合行為之成立。故倘有分裝場業者與有競爭
    關係之他事業，以契約、協議或其他方式之合意，共同決定
    調漲運裝費用及協調瓦斯行提高售價、不搶客戶等相互約束
    事業活動之行為，則屬違反公平交易法第14條第1 項本文聯
    合行為之禁制規定。
(二)原告辯稱其未為聯合方法之合意、聯合行為之目的、聯合行
    為之實施乙節：
１、案據原告到被告處陳述紀綠，原告自承共計3 次參與同業於
    綠園咖啡民宿的聚會，談及要提高瓦斯行售價，不要再為削
    價競爭、互搶客戶等，此皆與今元由公司、歐凱公司、台中
    液化煤氣公司、大立液化石油氣公司等同業之證詞相符，顯
    見原告等確係以聚會等方式達成聯合行為之合意。再者，由
    歐凱公司陳述紀錄可知，其與原告等瓦斯分裝業者曾在東勢
    地區協調瓦斯行不要再殺價搶客戶等語，更可證原告確曾參
    與聯合行為。
２、況被告針對聯合行為之認定，除了審酌聯合行為之合意外，
    仍應以市場狀況加以佐證，例如，互不搶客戶造成客源穩定
    、下游業者之價格反應等情形。查原告於參與協調下游瓦斯
    行提高售價後，相較於其他水平競爭同業分裝場調漲運裝費
    價格之際，原告未調漲運裝費價格，運裝費價格顯然較為便
    宜，但卻無新進瓦斯行客戶，此與市場運作機制顯相悖離，
    被告由此反證原告顯係在遵循互不搶客戶之決議，以達其聯
    合行為之目的，並未違反一般經驗法則、論理法則。況且與
    原告有交易關係之瓦斯行亦均有配合同業調漲售價之情事，
    顯見原告有參與意思聯絡之合意行為，且渠等之聯合行為亦
    已影響相關市場之競爭。上開證據即顯示原告有為聯合行為
    之合意及聯合行為之實施。
(三)原告所為聯合行為產生妨礙市場功能之結果乙節：
１、分裝場在液化石油氣垂直行銷通路之優勢地位：
    按液化石油氣垂直銷售階層，理應因為經銷市場及供應市場
    之先後開放，致雙重水平競爭所帶來之利益，垂直反映到促
    進下游分裝市場及分銷市場之競爭，此即市場垂直競爭效果
    ；但該垂直競爭利益往往受限於分裝場掌握槽車運輸、灌裝
    設施及開立儲存證明等三大優勢及與瓦斯行間之交易成本資
    訊不夠透明化，致使垂直競爭之利益多集中於分裝場。
２、本件聯合行為對桶裝瓦斯銷售市場之影響：
    依公平交易法第5條第3項規定，所謂特定市場係指事業就一
    定之商品或服務，從事競爭之區域或範圍。亦即，特定市場
    至少包括2 個面向，一為相關商品或服務市場，二為相關地
    理市場。而本件所涉特定市場為台中地區之桶裝瓦斯運裝服
    務所形成之相關市場。原告等13家分裝場之灌氣總量幾乎占
    台中縣市之全部分裝市場，渠等以合意之方式相互約束事業
    活動之行為，已足以影響台中地區分裝市場之競爭機能及供
    需功能，除造成分裝場業者在運裝費用不法利潤的增加外，
    連帶亦增加下游瓦斯行之成本負擔及桶裝瓦斯末端價格之上
    漲，進而影響廣大消費大眾權益。核屬違反公平交易法第14
    條第1項本文「事業不得為聯合行為」之禁制規定。
　　理  由
甲、程序方面：
    本件被告代表人於訴訟繫屬中由黃宗樂變更為湯金全，並已
    具狀聲明承受訴訟，合先明。
乙、實體方面：
壹、兩造述要旨：
一、原告主張伊雖有3 次參與綠園咖啡民宿之聚會，但並無聯合
    行為之合意。被告認定被處分人等13家業者有「調漲裝運費
    、末端零售價格、協調瓦斯行不要殺價競爭」之聯合行為合
    意，並未認定有「不搶客戶」之聯合行為，但原告未依業者
    決議調漲運費時，被告卻認定原告遵守「不搶客戶」之決議
    ，致原告「不論漲不漲價」皆違法；且原告無新客群之加入
    ，可能性甚多，不能作為原告遵守「不搶客戶」聯合行為合
    意之証據，原告既未調漲價格，並無參與聯合行為之目的存
    在，亦無證據可証明原告參與協調下游瓦斯行漲價，原處分
    應屬違法等語。
二、被告則以原告確有參與「提高瓦斯行售價，不削價競爭、不
    互搶客戶」之聯合行為，原告參與協調下游瓦斯行提高售價
    ，其運裝費價格顯然便宜，卻無新進瓦斯行客戶，可證原告
    遵循互不搶客戶之決議，其聯合行為除造成分裝場業者運裝
    利潤增加外，亦增加下游瓦斯行之成本負擔及桶裝瓦斯末端
    價格之上漲，已產生妨礙市場功能之結果，原處分並無違誤
    等語置辯。
貳、兩造不爭之事實及兩造爭點：
    如事實概要欄所述之事實，業據提出液化石油氣參考牌價、
    民眾反映單、液化石油氣之銷售通路系統表、調漲費用對照
    表、台中市液化石油氣以每月銷售20噸評估成本價格分析表
    、陳述紀錄、統一發票為証，為兩造所不爭執，堪信為真，
    兩造爭點厥為：
一、原告等13家業者是否有「不搶客戶」之聯合行為合意？原告
    是否遵守該「不搶客戶」之決議？
二、原告有無「調漲裝運費、零售價格、協調瓦斯行不要殺價競
    爭」之聯合行為？
三、原告之聯合行為是否已產生妨礙市場功能之結果？
參、本院之判斷：
一、本件應適用之法條與法理：
（一）公平交易法第14條第1項前段規定：「事業不得為聯合行
      為。」
（二）公平交易法第41條前段規定：「被告對於違反本法規定之
      事業，得限期命其停止、改正其行為或採取必要更正措施
      ，並得處5萬元以上2千5百萬元以下罰鍰。」
（三）公平交易法施行細則第36條規定：「依本法量處罰鍰時，
      應審酌一切情狀，並注意下列事項：1 、違法行為之動機
      、目的及預期之不當利益。2 、違法行為對交易秩序之危
      害程度。3 、違法行為危害交易秩序之持續期間。4 、因
      違法行為所得利益。5 、事業之規模、經營狀況及其市場
      地位。6 、違法類型曾否經中央主管機關導正或警示。7
      、以往違法類型、次數、間隔時間及所受處罰。8 、違法
      後悛悔實據及配合調查等態度。」
二、原告等13家業者確有「不搶客戶」之聯合行為合意，且原告
    確遵守該「不搶客戶」之合意：
（一）原告之總經理李孝忠於94年12月20日陳述紀錄稱，其共計
      3 次參與同業於綠園聚餐，其他同業談論要提高瓦斯行售
      價，不要再為削價競爭、互搶客戶等語，有陳述紀錄（原
      處分卷三甲附件11）在卷可憑，此與今元由公司、歐凱公
      司、台中液化煤氣公司、大立液化石油氣公司等同業之證
      詞相符，足証原告等13家業者確有「不搶客戶」之聯合行
      為合意。又依另一同業歐凱公司陳金洲陳稱：「．．在東
      勢地區協調瓦斯行的分裝場則有．．．台統，協調瓦斯行
      不要再殺價搶客戶。」，亦有陳述紀錄可憑（原處分卷三
      甲附件6 ），可知原告確有協調下游瓦斯行不要殺價搶客
      戶，參酌與原告有交易關係之瓦斯行均配合同業調漲售價
      ，原告因未調漲運裝費用，相較於其他同業漲價之際，原
      告運裝費用較為便宜，但卻無新進瓦斯行客戶，此為原告
      所自承，原告顯然遵循互不搶客戶之合意。
（二）原告雖主張「無新客群之加入，可能性甚多，被告並未證
      明其間之因果關係，即斷言必係原告遵守不搶客戶合意之
      結果，顯有違誤」云云，惟查：
    １、原告未調漲運裝費價格，相較於其他水平競爭同業分裝
        場調漲運裝費價格之際，原告之運裝費價格顯然便宜，
        但卻無新進瓦斯行客戶，與市場運作機制相悖離，其無
        新進瓦斯行客戶之原因，雖不排除瓦斯行對原供應分裝
        場之信賴、原分裝場服務好壞等因素存在，但原告與其
        他同業3 次於綠園討論「不互搶客戶」在前，復在東勢
        地區協調其下游瓦斯行「不要殺價搶客戶」於後，嗣原
        告「果然沒有新進之瓦斯行客戶」，在台中區瓦斯行競
        爭如此劇烈之超級戰區，此種悖於市場之反常現象，已
        不能再諉稱是聯合行為以外之因素所造成，原告有遵循
        「不搶客戶合意」之高度可能性。
    ２、歐凱公司陳金洲之指述雖只是憑記憶，且未言明原告在
        東勢地區協調瓦斯行「不要殺價搶客戶」之時間、地點
        、協調方式等，但以行政罰與刑事罰相比較，刑事罰關
        乎人身自由，認定犯罪之証據「証明力」，通說認為必
        須「超越合理之可疑」及「嚴格之証明」，而行政罰對
        人民權益之侵害，遠低於刑事罰，其認定違規之証據証
        明力，以「優勢証據」為已足，行政機關就証據証明力
        之取捨，相對於刑事罰，有更大之認定空間，本件歐凱
        公司陳金洲之指述縱未達於刑事罰「嚴格之証明」程度
        ，但已達到行政罰「優勢証據」之証明程度，原處分採
        信其証詞，認定原告有在東勢地區協調瓦斯行不要殺價
        搶客戶，並無違法之可言。
三、原告確參與「調漲裝運費、零售價格、協調瓦斯行不要殺價
    競爭」之聯合行為：
（一）查中國石油股份有限公司及台塑石化股份有限公司自94年
      8 月3 日調漲氣價後，分裝場業者之提氣成本增加，每公
      斤約在0.4 元至0.69元之間，有成本分析表可憑，然運裝
      費用之調漲幅度約在0.8 元至2.3 元之間，其漲幅與成本
      增加顯不相當，此運裝費用在該相關地理市場且有「一致
      性調高」之情形，已透露出「聯合漲價」之高度可能性。
      觀諸台中地區下游瓦斯行競爭激烈，自92年起台中地區分
      裝場即多次嘗試商議協調瓦斯行調漲售價，因互信不足未
      能有一致性調漲，亦據歐凱公司陳金洲証述在卷，有陳述
      筆錄（原處分卷三甲附件6 ）可憑，然自從原告及豐原分
      裝場等13家分裝場業者94年10月間在綠園多次聚會、94年
      10月23日起由各分裝場前往各鄉鎮邀集下游瓦斯行協調不
      再殺價競爭、並於95年10月26日左右再次邀集分裝場及瓦
      斯行同業於綠園研議後，台中縣各鄉鎮桶裝瓦斯於94年11
      月起20公斤家庭用每桶一致性調漲為580 元，營業用則一
      致性漲為550 元，上游之運裝費用也得以順利調漲每公斤
      約1.5 元，有調漲費用對照表可憑，該「綠園聚會時間」
      與「一致性調漲之時間」緊密配合，殊非巧合，原告及豐
      原分裝場等13家分裝場業者之多次綠園聚會，顯有聯合行
      為之合意，原告主張只是同業間的話題討論，未有聯合行
      為合意云云，不足採信。
（二）且若想達成「一致性調漲裝運費、零售價格」聯合行為之
      結果，必須協調下游瓦斯行不殺價競爭互搶客戶，否則下
      游瓦斯行為降低成本提高競爭力，必然會向裝運費較低之
      分裝場提氣，迫使分裝場相互競爭，致裝運費無法一致性
      調高。本件原告當時縱未調漲裝運費，但若其未參與協調
      下游瓦斯行不殺價競爭互搶客戶，下游瓦斯零售價格不可
      能一致性調漲，運裝費用亦將無法一致性調漲，且原告係
      瓦斯分裝場，於通路上占有優勢地位，對下游瓦斯行確具
      有影響力，下游瓦斯行零售價格之提高，與原告前揭協調
      行為顯有因果關係，原告主張下游瓦斯行之調漲與否，伊
      無從干涉亦無須負責云云，已難採信。參諸原告3 次在綠
      園聚會參與「不搶客戶」之合意，原告嗣後果然發生無新
      進客戶之結果，原告顯然遵守「互不搶客戶」之合意，並
      以此方式參與「調漲裝運費、零售價格、協調瓦斯行不要
      殺價競爭」之聯合行為，其自己雖一時未調漲裝運費，但
      其他各分裝場之裝運費已一致性調高，且因彼此「不搶客
      戶」之合意，該調漲亦不會導致原有客戶流失，市場自由
      價格之競爭機能已因聯合行為而喪失，原告嗣後再調高裝
      運費，將沒有任何風險，原告嗣後亦可獲得聯合漲價之利
      益，其主張「當時並未調漲運裝價，無參與聯合行為之動
      機，且無証據支持原告有參與聯合行為」云云，不足採信
      。
四、原告之聯合行為已產生妨礙市場功能之結果：
（一）原告為桶裝瓦斯垂直行銷通路之分裝場業者，桶裝瓦斯運
      裝服務係指瓦斯分裝場提供予瓦斯分銷商（即瓦斯行）運
      送液化石油氣並將其灌入瓦斯桶供瓦斯行販售之服務，就
      桶裝瓦斯運裝市場特性而言，分裝場之主要收入來源為運
      裝費用（即包含以槽車提氣至分裝場之大運費用、加上灌
      裝費用及運至瓦斯行之小運費用），而從瓦斯行之觀點衡
      量該等商品或服務之合理替代性及供給可能性，由於液化
      石油氣只能藉由國內液化石油氣之生產或進口、經銷及分
      裝等三階段逐段供應之，尚無其他管道得以加入分裝場之
      競爭，故桶裝瓦斯運裝服務為本案之相關服務市場，而台
      中縣市之瓦斯行有以所在地之10家分裝場為灌裝場所，若
      位於縣界之瓦斯行，則至鄰縣之分裝場灌裝，如后里地區
      瓦斯行會至苗栗縣之北誼興業公司、霧峰地區瓦斯行會至
      南投縣之平生公司及中一瓦斯股份有限公司由彰化縣大場
      興公司所營灌裝場，因該等縣市之分裝場之營業行為亦影
      響台中地區桶裝瓦斯運銷服務之競爭，同屬本地理市場之
      參與者，原告連同豐原分裝場等13家分裝場業者均有銷售
      液化石油氣至台中地區，雖然部分事業上有跨足上游經銷
      商或下游瓦斯行，惟均立於同一水平競爭關係，合致公平
      交易法規範之事業主體要件。
（二）又液化石油氣垂直銷售階層，理應經銷市場及供應市場之
      先後開放，致雙重水平競爭所帶來之利益，垂直反映到促
      進下游分裝市場及分銷市場之競爭，此即市場垂直競爭之
      效果；但該垂直競爭利益往往受限於分裝場掌握槽車運輸
      、灌裝設施及開立儲存證明等三大優勢及與瓦斯行間之交
      易成本資訊不夠透明化，致使垂直競爭之利益多集中於分
      裝場。原告連同豐原分裝場等13家分裝場業者之灌氣總量
      幾乎占台中縣市之全部分裝市場，其等合意約束事業活動
      之行為，已足以影響台中地區分裝市場之競爭機能及供需
      功能，除造成分裝場業者在運裝費用不法利潤之增加，連
      帶亦增加下游瓦斯行之成本負擔及桶裝瓦斯末端價格之上
      漲，進而影響廣大消費大眾權益，原告主張並未產生妨礙
      市場功能之結果云云，不足採信。
五、從而，被告以原告及豐原分裝場等13家分裝場業者就台中地
    區之煤氣分裝共同調高運裝費用及協調桶裝瓦斯分銷商調漲
    售價、互不搶客戶等相互約束事業活動之行為，嚴重影響台
    中地區桶裝瓦斯運裝市場之市場功能，違反公平交易法第14
    條第1項規定，依同法第41條前段規定，命立即停止前項聯
    合行為，並處原告罰鍰20萬元，並無不法，訴願決定予以維
    持，亦稱正確。原告徒執前詞，訴請撤銷，為無理由，應予
    駁回。
伍、兩造其餘攻擊防禦方法均與本件判決結果不生影響，故不逐
    一論述，併此敘明。
據上論結，本件原告之訴為無理由，爰依行政訴訟法第98條第3
項前段，判決如主文。
中　　華　　民　　國　　96　　年　　6　　 月　　27　　日
                  第二庭審判長法  官  徐瑞晃
                              法  官  蕭惠芳
                              法  官　畢乃俊
上為正本係照原本作成。
如不服本判決，應於送達後20日內，向本院提出上訴狀並表明上
訴理由，如於本判決宣示後送達前提起上訴者，應於判決送達後
20日內補提上訴理由書（須按他造人數附繕本）。
中　　華　　民　　國　　96　　年　　6　   月　　27　　日
                              書記官  簡信滇
